臺灣雲林地方法院刑事判決　　　　　　96年度交簡上字第47號
上訴人即
被　　　告　乙○○
上列上訴人因公共危險案件，不服本院96年度虎交簡字第9 號中
華民國96年4 月2 日第一審簡易判決（簡易判決處刑書案號：臺
灣雲林地方法院檢察署95年度偵字第6173號）提起上訴，本院管
轄之第二審合議庭判決如下：
    主  文
上訴駁回。
    事  實
一、乙○○前因違反動產擔保交易法案件，經臺灣雲林地方法院
    以94年度港簡字第165 號判處有期徒刑4 月確定，甫於民國
    95年11月19日執行完畢出監。詎仍不知悔改，明知飲酒後駕
    駛自小客車極易影響駕駛安全，仍於95年12月16日晚間8 時
    許，在雲林縣崙背鄉朋友住處飲用「維士比」1 瓶後，已不
    能安全駕駛動力交通工具，竟駕駛車號C2-1558 號自小貨車
    搭載堂弟甲○○自該處出發，欲返回口湖鄉下崙村住處。嗣
    於行經褒忠鄉龍岩村台十九線南向第51公里處時，因不勝酒
    力，竟將該車停放在外側車道上，並倒臥車內睡覺。旋於同
    日晚間8 時35分為警臨檢查獲，測得呼氣酒精濃度為每公升
    0.84毫克。
二、案經雲林縣警察局虎尾分局報告臺灣雲林地方法院檢察署檢
    察官偵查聲請簡易判決處刑。
    理  由
壹、程序事項：
    本件被告乙○○於審理期日經合法傳喚，無正當之理由不到
    庭，依刑事訴訟法第371 條規定，得不待其陳述，逕行判決
    ，先予敘明。
貳、實體事項：
一、被告乙○○上開犯罪事實，有下列證據可證：
    (一)被告於95年12月16日警詢時供稱略以：
      問：警方獲報於95年12月16日20時40分，查獲C2-1558號
          自小貨車，停放在褒忠鄉○○村○○○○路南下51公里
          外側車道，該車是否你所駕駛？
      答：是我所駕駛。
      問：你駕駛C2-1558 號自小貨車，從那裡出發，要往何處
          ？在那裡喝酒？喝什麼酒？喝多少瓶（杯）？
      答：我因朋友請客至崙背參加神明宴會完畢，從崙背出發
          要返回口湖鄉。我和我堂弟在朋友家吃了米酒煮的薑
          母鴨，還喝了約一瓶威士比藥酒。
    (二)被告於95年12月17日偵訊時供稱略以：
      問：你是否因喝酒後不能安全駕駛卻仍開車為警查獲？
      答：是。
      問：喝酒的情形？
      答：昨晚在崙背跟我堂弟的客戶一起吃飯兼吃薑母鴨，喝
          一瓶維士比，喝到八點多就出發回口湖家，中途我想
          睡覺就停車在路邊睡覺。
    (三)證人甲○○於95年12月16日警詢時證稱略以：
      問：你今（16）日因何事接受警製作筆錄？
      答：因我乘坐車號C2-1558 號自小貨車，駕駛人乙○○酒
          後駕車涉嫌犯公共危險罪，所以至貴所製作談話筆錄
          。
      問：警方接獲民眾報案稱：於95年12月16日20時35分，發
          現乙輛車號C2-1558 號自小貨車停放在雲林縣褒忠段
          台19線南下51K 外側車道妨害他車通行影響交通是否
          屬實？經警方至現場處理你在車上作何事？
      答：屬實。當時我在車上睡覺。
      問：當時該車為何停放在台19線外側車道？駕駛人乙○○
          在車上作何事？
      答：我不清楚。駕駛人酒後駕車，並不知道會將該車停放
          在台19線外側車道，可能是乙○○開車太累睡著了。
      問：乙○○於何時？在何地駕車至雲林縣褒忠段台19線南
          下51K 外側車道處？
      答：我們95年12月16日18時40分駕駛乙輛車號C2-1558 號
          由崙背鄉欲開往褒忠方向返回家中，而為何停放在雲
          林縣褒忠段台19 線南下51K 外側車道處我就不清楚
          了。
      問：乙○○與你何關係？該車號C2-1558 自小貨車車主何
          人？
      答：乙○○與我是堂兄弟關係。該車為我本人所有。
      問：明知乙○○有喝酒為何讓乙○○駕車？
      答：因為我也喝很多酒很累，才請乙○○駕車。
      問：你是否知道乙○○於何時在何地與何人飲酒？飲何種
          酒？
      答：我們於95年12月16日17時許一起在崙背鄉朋友家參加
          廟會，我喝啤酒5瓶，而乙○○是喝威士比約1瓶。
二、至證人甲○○雖於本院審理時結證稱略以：「（與被告有無
    親屬關係？）堂兄弟，是同一個爺爺」、「（當天95年12月
    16日何人開車？）原本是我開的，開到一半睏，我叫我堂哥
    幫我開」、「（在何處換駕駛？）台19線的路邊」、「（你
    們在何處喝酒？）也是在台19線，在工地」、「（你們喝多
    少？）因為當天很冷，業主有煮薑母鴨，所以大家在那邊喝
    ，那天有下雨，我喝一、二碗，我堂哥喝幾杯我不曉得，我
    們坐到很晚要回家，回到半路我覺得睏，所以我就叫醒我堂
    哥，叫我堂哥幫我開，我們沒下車，我們在車上直接換過去
    開，沒多久警察就過來了，把我們帶到派出所，我也不知道
    是哪個派出所，一直等二、三個小時才酒測」、「（你跟他
    換坐位後，你堂哥是否有開？）還沒有開，我堂哥也說他很
    睏，所以還沒有開，我說不然我們睡一下才走」、「（你們
    在那邊睡多久？）我也不曉得，我們躺下睡到警察來時，我
    們才知道我們在旁邊睡覺睡那麼久」、「（你的意思是說你
    們被臨檢處為你們換坐位的地方？）對」、「（你們當時車
    有無熄火？）沒有」、「（你跟你堂哥換座位時，你的意識
    是否清楚？）意識還清醒，…」、「（你有辦法確定你堂哥
    沒有開一段路？）沒有。因為停在那邊我曉得」、「（你在
    警訊時是說你喝啤酒五瓶，被告是喝威士忌一瓶？）沒有，
    我喝啤酒是中午時喝的」、「（請審判長提示警卷甲○○警
    訊筆錄（審判長提示）：你說當天你在下午5 點在崙背鄉朋
    友家參加廟會，你喝5 瓶啤酒，你堂哥喝威士比？）我們本
    來在工作，工作完後我朋友那邊有廟會，我們再過去那邊喝
    的，在那時我喝啤酒5 瓶，他喝威士比，因為他有糖尿病不
    敢喝啤酒」、「（被告當時意識是否清楚？）我叫他起來時
    ，他已睡一會兒了，剛起來時也是有點很疲憊的樣子，他有
    低血壓」、「（你為何還叫他開？）因為我想說那裡已是到
    東西向了」、「（你們車子停於台19線之外側車道，你們的
    車子有無靠邊停？）警察來時是停一半在路上，就是有路邊
    ，路邊有水溝，過去就是田地，我們車是停在路肩及外線車
    道的中間，好剛是一半，我們本來是馬上要走了」、「（在
    那裡停多久，有無半個小時？）應該有」、「（你們2 個喝
    這麼醉，為何還要開車？不然你們停在路邊熄火、睡覺也可
    以？）本來打算要馬上走，我也不曉得他喝威士比會醉成這
    樣，原本是我開的」、「（你們喝到幾點？）當時也沒有看
    時間，只覺得好像有點睏，所以我們就開車出來要回家，開
    車出來也是一邊開一邊找路出來，因為他們二邊都有農地，
    農地的路很小，我開出來看到台19線，開一會兒，累就停車
    就換我堂哥開了，他在睡覺叫他起來，還沒有開他就坐在那
    邊睡覺了，2 個人在那邊也不知睡多久警察都來了」、「（
    你開的這輛貨車是你的？）對，是我的」、「（你那一天從
    你朋友哥哥的家裡出來開多久的車？）開到台19線那邊好像
    是開了20幾分鐘，因為當天下雨開得很慢」、「（你是在何
    地方換被告乙○○開車？）台19線那邊」、「（是在哪一邊
    ？）忘記了，只知在台19線那邊，離東西向沒多遠」、「（
    你叫被告乙○○開，被告乙○○你說他是從何地方走過來？
    ）就是從駕駛坐的右邊，是下車後走過來的，我已忘記他是
    從車的後或前方走過來，但我是直接從左邊移」、「（他上
    車時，你從你的駕駛座移到旁邊的坐位？）對」、「（移過
    去多久的時間？）沒多久，一走就過去了」、「（移過去後
    你有無看到他上來？）有。「（你有無看到他開始啟動那輛
    車？）沒有，都沒有開，車子本來就沒有熄火」、「（你移
    過去多久後睡著？）沒幾分鐘」、「（那幾分鐘他在做什麼
    ？）我不知道，因為他在駕駛座那邊他好像也很睏的樣子」
    、「（他上到駕駛座，他有做什麼動作？）我不曉得。因為
    一般在開車坐在駕駛座除非就是打檔開車而已，要不然就是
    坐著沒開」、「（你有無問他為何他不開車？）有，他說他
    很累，我跟他說不然我們在旁邊睡一下再回家」、「（為何
    你叫他過來開車時，他沒跟你說？）我叫他過來開車，他也
    很疲憊，他也是在睡覺而被我叫起來的，他在駕駛座時我叫
    他開車，他說他很累」、「（你那天也是喝酒開車？）對」
    、「（警察來開單時，你有無跟警察說那車是我開的，被告
    乙○○沒有開這部車？）沒有，警察直接帶我們到派出所，
    在那邊坐很久，也沒有酒測，等二、三小時」、「（警察來
    開單時，你有無跟警察說那車是你開的，被告乙○○沒有開
    這部車？）我們在派出所時警察原本就不開罰單了，因為沒
    有酒測，他是叫我打電話回家，叫人來幫我們開車帶我們回
    去，我堂哥好像是擔心我三伯母在家擔心，他脾氣也不好跟
    警察說若要開就開一開，讓我們趕快回去，警察很不高興，
    就一直在找酒測那一台，警察就一直聯絡外面的警察拿酒測
    器過來。警察當天去時，一看到就看到被告乙○○在駕駛座
    ，也沒再多問什麼。…」、「（為何被告乙○○在警訊時說
    他說車是他開的沒錯？）他剛好是坐在駕駛座」、「（他也
    可以跟警察說他剛換位子，沒有開車？）我們不會去跟警察
    說這些話，警察就是以在駕駛座是誰就以誰為準，若我跟警
    察說這樣，警察也不會相信」、「（那天是否從你朋友哥哥
    的家出來就是被告乙○○開的車？）不是」、「（你在警訊
    時，為何你說被告乙○○開車太累睡著了？）那天的筆錄是
    有一些警察要幫我堂哥，怕我堂哥若酒測下去罰單開太多，
    所以在做筆錄時才幫我堂哥做比較好聽一點」、「（你說這
    個對你堂哥有何幫助？）沒有，我只是實話實說」、「（你
    是說他開車開太累睡著？）對，他是喝威士比，沒有喝酒」
    云云。惟查：被告乙○○與證人甲○○於警詢、偵訊中均供
    述或證稱95年12月16日確是被告乙○○駕C2-1558 號車搭載
    證人甲○○從雲林縣崙背鄉朋友家出發，於駛至褒忠鄉○○
    村○○○○路南下51公里時因被告不勝酒力，遂將該車停放於
    外側車道等語，均並未供稱或證述當天係先由證人甲○○駕
    車，後於停車之地點再換由被告乙○○駕駛，而被告乙○○
    於換至駕駛座後尚未駕駛即睡著等情。縱如證人甲○○所稱
    員警係因被告乙○○坐在駕駛座就認定是被告開車，其等不
    會跟員警解釋曾有換座位之情形，因為跟員警講員警也不會
    相信等情，惟被告乙○○於檢察官偵訊時應可向檢察官陳明
    當時之情形，並請甲○○為其作證，但被告乙○○並未為之
    。又迨檢察官向本院聲請簡易判決處刑後，被告乙○○仍有
    機會具狀向本院陳明其當時並未酒後駕車，請本院調查事實
    ，惟被告乙○○仍未為之，直至本院就本件被告犯罪事實以
    96 年 度虎交簡字第9 號判決判處被告有期徒刑3 月，被告
    具狀上訴時其上訴狀仍自陳自己確有酒後駕車，而請求從輕
    量刑，其上訴理由略陳如下：「被告固有飲酒，惟飲酒後自
    覺疲累，而駕車停放路旁睡覺，並非駕駛中，警察查獲時，
    被告在駕駛座睡覺，被告之堂弟甲○○在駕駛座旁睡覺，本
    來該小貨車為甲○○所有，被告睡覺後精神好轉，才欲由甲
    ○○駕駛，惟已被警查獲，足見被告雖已喝酒而駕車，而幡
    然悔悟，有改過向上之意，原審未斟酌被告犯後之態度良好
    ，遽處有期徒刑月之重刑，自有不當，為此不服原判決，
    提起上訴」等語，顯見被告乙○○嗣後再翻異前詞及證人甲
    ○○上開證述有利於被告部分俱不可採。
三、況證人甲○○於本院作證時先稱：「（你移過去多久後睡著
    ？）沒幾分鐘」、「（那幾分鐘他在做什麼？）我不知道，
    因為他在駕駛座那邊他好像也很睏的樣子」、「（他上到駕
    駛座，他有做什麼動作？）我不曉得。因為一般在開車坐在
    駕駛座除非就是打檔開車而已，要不然就是坐著沒開」等語
    ，而為其不知道被告當時在駕駛座做什麼之證述。後稱：「
    （你有無問他為何他不開車？）有，他說他很累，我跟他說
    不然我們在旁邊睡一下再回家」云云。其後又稱：「（你在
    警訊時，為何你說被告乙○○開車太累睡著了？）那天的筆
    錄是有一些警察要幫我堂哥，怕我堂哥若酒測下去罰單開太
    多，所以在做筆錄時才幫我堂哥做比較好聽一點」、「（你
    說這個對你堂哥有何幫助？）沒有，我只是實話實說」，而
    未否認當時被告乙○○有酒醉駕車之情。其證詞前後已有矛
    盾。況以被告乙○○及證人甲○○當時酒醉之情形，倘證人
    甲○○駕車不勝酒力，其應會自行將車停放在路邊，而不會
    將被告乙○○叫醒，任被告乙○○從換座位處將車開上東西
    向快速道而返回口湖，被告乙○○亦不會先與證人甲○○換
    座位後，再自覺疲累而先在車內睡覺。故證人甲○○於本院
    審理時之證述不合常情，應屬事後迴護被告之詞，不足採信
    。
四、此外，並有雲林縣警察局虎尾分局龍岩所道路交通事故當事
    人酒精測定紀錄表、刑法第185 條之3 案件觀察紀錄表各1
    紙，可證被告被查獲時昏睡叫喚不醒，呼氣酒精濃度高達每
    公升0.84毫克等情，及有照片2張在卷可稽。
五、綜上，本件事證明確，被告犯行堪以認定，應依法論科。
六、原審以被告事證明確，因而適用刑事訴訟法第449 條第1 項
    前段、第454 條第2 項，刑法第185 條之3 、第47條第1 項
    、第41條第1 項前段，刑法施行法第1 條之1 第1 項、第2
    項前段之規定，量處被告有期徒刑月，並諭知如易科罰金
    以新臺幣1000元折算1 日之折算標準，經核原判決認事用法
    均無違誤，量刑亦屬妥適，被告仍執前詞而提起上訴，並指
    摘原判決不當，為無理由，應予駁回。
據上論斷，應依刑事訴訟法第455 條之1 第1 項、第3 項、第36
8 條，判決如主文。
本案經檢察官丙○○到庭執行職務
中　　華　　民　　國　　96　　年　　7 　　月　　10　　日
             刑事第一庭   審判長法  官  紀文勝
                                法  官  王雅苑
                                法  官  楊昱辰
以上正本證明與原本無異。
不得抗告。
                                書記官　黃秋萍
中　　華　　民　　國　　96　　年　　7 　　月　　10　　日
附錄法條：中華民國刑法第185條之3
服用毒品、麻醉藥品、酒類或其他相類之物，不能安全駕駛動力
交通工具而駕駛者，處1 年以下有期徒刑、拘役或3 萬元以下罰
金。
